# 无形资产验资，注意什么？

提问人：970524 时间：2012-02-07 12:54:35
对于增资的企业，已无货币出资比例 30 ％的限制了

回答人：chenyiwei
这个说法不恰当。增资是比照新设时的出资规定执行的，当然具体把握口径（看增量中的比例还是增资后累计资本的比例）可能各地不一致。